最  高  行  政  法  院  判  決
110年度上字第604號
上  訴  人  黃奕溱                                      
訴訟代理人  林明侖  律師
被 上訴 人  臺北市政府都市發展局
代  表  人  黃一平              
上列當事人間都市計畫法事件，上訴人對於中華民國110年7月29
日臺北高等行政法院108年度訴字第949號判決，提起上訴，本院
判決如下：
　　主  文
上訴駁回。
上訴審訴訟費用由上訴人負擔。
　　理  由
一、上訴人所有之門牌號碼臺北市○○區○○○路00號2樓建築物(下
    稱系爭建物)，領有93使字第0380號(原審誤繕為93使字第09
    20號)使用執照，系爭建物坐落之同區○○段96-5地號土地，
    位在都市計畫商業區，依臺北市政府民國83年6月1日府都二
    字第83027894號公告之「擬訂基隆河(中山橋至成美橋段)附
    近地區細部計畫暨配合修訂主要計畫案」計畫圖說(下稱83
    年計畫案)、92年1月7日府都二字第09126159700號公告之「
    修訂臺北市基隆河(中山橋至成美橋段)附近地區細部計畫暨
    配合修訂主要計畫案內『基隆河(中山橋至成美橋段)附近地
    區土地使用分區與都市設計管制要點』案」計畫書(下稱92年
    計畫案)、105年11月9日府都規字第10539571200號公告之「
    修訂臺北市『基隆河(中山橋至成美橋段)附近地區土地使用
    分區與都市設計管制要點』(北段地區)內商業區、娛樂區規
    定計畫案」計畫書(下稱105年計畫案)，均明訂系爭建物所
    在商業區係供一般商業使用，不得作住宅使用。嗣被上訴人
    因查得系爭建物前經臺北市稅捐稽徵處(下稱臺北稅捐處)核
    定按住家用稅率課徵房屋稅，乃以106年5月26日北市都築字
    第10634282500號函(下稱106年5月26日函)通知上訴人系爭
    建物涉違規作住宅使用，請上訴人確保系爭建物合法使用，
    以免受罰；如現況已非住宅使用，請向臺北稅捐處辦理房屋
    使用情形變更。惟被上訴人復查得系爭建物仍按住家用稅率
    課徵房屋稅，故於107年2月5日發函通知上訴人將派員至系
    爭建物現場會勘，惟屆期未獲上訴人配合進入；被上訴人又
    於107年3月7日發函通知上訴人陳述意見，亦未獲回應。被
    上訴人乃依上開查得事證，認系爭建物作為住宅使用，違反
    系爭建物所在土地使用分區之都市計畫規定，依行為時(即1
    10年5月26日修正公布前)都市計畫法第79條第1項前段及「
    臺北市中山區大彎北段商業區及娛樂區作住宅使用違反都市
    計畫法第79條第1項裁處作業原則」(下稱裁處作業原則)等
    規定，以107年11月30日北市都築字第10760418081號裁處書
    (下稱原處分)處上訴人新臺幣(下同)6萬元罰鍰，並限於文
    到次日起9個月內停止違規使用。上訴人不服，循序提起行
    政訴訟，請求判決撤銷訴願決定及原處分，經原審法院108
    年度訴字第949號判決(下稱原判決)駁回。上訴人遂提起上
    訴。
二、上訴人起訴之主張、被上訴人於原審之答辯及聲明，均引用
    原判決所載。
三、原審斟酌全辯論意旨及調查證據之結果，以：
(一)查系爭建物位在83年計畫案廓編號A6供一般商業使用之商業
    區內，迄105年計畫案均載明不准許作住宅使用之旨。上訴
    人將系爭建物作為住宅使用，即與上開都市計畫案規定之用
    途相違，被上訴人認上訴人有都市計畫法第79條第1項有關
    違反直轄市政府依都市計畫法所發布命令之行為，核屬有據
    。此外，被上訴人為原處分前，曾以106年5月26日函通知上
    訴人改善，惟上訴人仍將系爭建物作為住宅使用，並以住家
    用稅率繳納107年房屋稅，其主觀上顯有違規使用之故意甚
    明。又系爭建物主要建物面積為85.34平方公尺，依裁處作
    業原則第5點規定，屬於級距二且之前未曾限期命停止違規
    使用之情形，則被上訴人依都市計畫法第79條第1項前段及
    裁處作業原則等規定，以原處分裁處上訴人6萬元罰鍰，並
    限於文到次日起9個月內停止違規使用，自屬於法有據。
(二)依都市計畫法第4條規定，臺北市政府方為該法直轄市主管
    機關，本件並無任何證據顯示臺北市政府或其委任之被上訴
    人，有作成任何公權力之行為，足供上訴人信賴系爭建物得
    合法作為住宅使用之基礎存在，自難認有成立保護信賴之餘
    地。至土地登記資訊、不動產權利證明書狀或使用執照，即
    使欠缺都市計畫對土地與建築物「不得供住宅使用」之記載
    ，或臺北稅捐處將房屋按住家使用核定稅率者，或戶政機關
    准予戶籍登記等，並不發生肯認系爭建物得合法供住宅使用
    之效力，自不屬於足供當事人信賴之公權力行為。另上訴人
    購屋時，出售之建商、代銷公司或仲介業者是否有明知屬違
    規使用卻仍以住宅商品銷售，核屬上訴人與建商、房仲間之
    私法消費糾紛，並非被上訴人所得參與，更無涉公權力行為
    ，自不得執為上訴人信賴基礎。又上訴人固主張被上訴人前
    代表人許志堅於議會質詢時表示大彎北段地區已開放作為住
    宅使用云云，惟系爭建物得否作為住宅使用，應依相關法規
    定之，而非以被上訴人前代表人於市議會所為之陳述為準，
    上訴人自不得以之為信賴基礎。
(三)系爭建物於94年2月15日完成所有權第一次登記，故自始即
    受到系爭土地所在使用分區「不得供作住宅使用」之限制。
    臺北市政府於106年10月5日發布之裁處作業原則，係主管機
    關在都市計畫法第79條第1項授權裁罰金額及管制手段範圍
    內所訂定之裁量基準，無關新舊法適用問題，被上訴人依據
    並未修正之都市計畫法相關規定與前已公告之使用分區管制
    法令及裁處作業原則，裁處上訴人將系爭建物供作住宅使用
    之違規行為，並未違反法律不溯及既往原則。至於臺北市政
    府104年4月29日府都築字第10433041900號公告(下稱104年4
    月29日公告)，係將原屬臺北市政府關於都市計畫法第79條
    之權限委任被上訴人行使，並非對於上訴人另課予先前所無
    之行政法上義務，顯與維護法律安定性之法律不溯及既往原
    則無關。又由原處分作成前的行政程序歷程可知，被上訴人
    已經一再給予上訴人改正、澄清及陳述意見的機會，並已盡
    調查之能事，保障上訴人的合法權益；且原處分已詳細記載
    上訴人違規事實、裁處理由、法令依據及救濟期間之教示條
    款等，而依裁處作業原則規定裁處上訴人6萬元，並未違反
    比例原則、有利不利事項一律注意原則、明確性原則等詞，
    判決駁回上訴人之訴。
四、本院按：
(一)地方制度法第18條第6款第1目規定，直轄市都市計畫之擬定
    、審議及執行，為直轄市自治事項。行為時（即110年5月26
    日修正公布前)都市計畫法第4條規定：「本法之主管機關：
    在中央為內政部；在直轄市為直轄市政府；在縣(市)(局)為
    縣(市)(局)政府。」(按：依現行地方制度法第3條規定之地
    方組織區劃層級，縣級行政區並無局之名稱，故為符現制，
    都市計畫法於110年5月26日修正公布刪除該法各條文有關以
    (局)為縣級行政區及其主管機關(局)政府之規定，其餘條文
    內容並未變更。)第6條規定：「直轄市及縣(市)(局)政府對
    於都市計畫範圍內之土地，得限制其使用人為妨礙都市計畫
    之使用。」第22條第1項第3款規定：「細部計畫應以細部計
    畫書及細部計畫圖就左列事項表明之：……三、土地使用分區
    管制。」第32條規定：「(第1項)都市計畫得劃定住宅、商
    業、工業等使用區，並得視實際情況，劃定其他使用區域或
    特定專用區。(第2項)前項各使用區，得視實際需要，再予
    劃分，分別予以不同程度之使用管制。」第35條規定：「商
    業區為促進商業發展而劃定，其土地及建築物之使用，不得
    有礙商業之便利。」第79條第1項規定：「都市計畫範圍內
    土地或建築物之使用，或從事建造、採取土石、變更地形，
    違反本法或內政部、直轄市、縣(市)(局)政府依本法所發布
    之命令者，當地地方政府或鄉、鎮、縣轄市公所得處其土地
    或建築物所有權人、使用人或管理人新臺幣6萬元以上30萬
    元以下罰鍰，並勒令拆除、改建、停止使用或恢復原狀。不
    拆除、改建、停止使用或恢復原狀者，得按次處罰，並停止
    供水、供電、封閉、強制拆除或採取其他恢復原狀之措施，
    其費用由土地或建築物所有權人、使用人或管理人負擔。」
    第85條規定：「本法施行細則，在直轄市由直轄市政府訂定
    ，送內政部核轉行政院備案；在省由內政部訂定，送請行政
    院備案。」臺北市政府依都市計畫法第85條規定授權，於82
    年11月2日修正發布「都市計畫法臺北市施行細則」，於100
    年7月22日修正改為新名稱「臺北市都市計畫施行自治條例
    」；另臺北市政府於82年11月2日依「都市計畫法臺北市施
    行細則」第26條修正發布「臺北市土地使用分區管制規則」
    ，於100年7月22日修正改為新名稱「臺北市土地使用分區管
    制自治條例」。
(二)據此，直轄市政府本於其自治權限，除可擬定、審議及執行
    直轄市的都市計畫外，亦可基於行為時都市計畫法第6條、
    第22條第1項第3款及第32條第2項之授權，對於都市計畫範
    圍內土地，限制其使用人為妨礙都市計畫之使用，並於細部
    計畫書圖表明「土地使用分區管制」事項。是臺北市政府除
    可依「都市計畫法臺北市施行細則」(及其後修正之「臺北
    市都市計畫施行自治條例」)第10條第1項規定劃定「商業區
    」，依同細則(自治條例)第10條之1第2款限制其不得為有礙
    商業的便利、發展或妨礙公共安全、衛生之使用外，必要時
    更可依該細則(自治條例)第10條第2項規定，劃定其他使用
    分區或特定專用區，且依同細則(自治條例)第25條、第26條
    規定，臺北市政府如認土地有合理使用的必要時，亦得依都
    市計畫法第23條規定擬定細部計畫，規定地區內土地及建築
    物之使用等事項，或依同法第32條第2項規定將使用分區內
    建築物及土地之使用，再予劃分不同程度之使用管制，並另
    訂「臺北市土地使用分區管制規則(自治條例)」管理之。由
    此可知，臺北市政府於臺北市轄區內擬定發布之細部計畫，
    規定細部計畫地區內土地及建築物使用類別者，即屬行為時
    都市計畫法第79條第1項規定所稱直轄市政府依都市計畫法
    ，對都市計畫範圍內土地或建築物之使用所發布之命令。臺
    北市轄區內建築物所有權人、使用人或管理人，自應按上開
    使用類別為使用，倘有礙商業的便利、發展或妨礙公共安全
    、衛生之使用情形，主管機關得依行為時都市計畫法第79條
    第1項規定，據以裁罰該土地或建築物所有權人、使用人或
    管理人，並勒令停止違規使用。
(三)依行為時都市計畫法第79條第1項前段規定，都市計畫範圍
    內之土地或建築物之使用，違反都市計畫法或直轄市政府依
    都市計畫法所發布之命令者，主管機關得對土地或建築物所
    有權人、使用人或管理人加以處罰，並勒令停止使用或恢復
    原狀。因此為維持都市計畫空間使用秩序之手段，行為時都
    市計畫法第79條第1項規定有行政罰性質之「罰鍰」，以及
    管制性不利處分性質之「勒令停止使用或恢復原狀」。蓋行
    政罰與管制性不利處分之目的不同，行政罰係對於違反行政
    法上義務且出於故意或過失之主觀可資咎責者，施以裁罰；
    管制性不利處分則非以人民有故意或過失違反行政法上義務
    之行為為管制理由，而係以管制措施乃向未來維持行政秩序
    所必要。若建築物所有權人因故意或過失從事違法使用行為
    ，主管機關自得依行為時都市計畫法第79條第1項規定，對
    此主觀有責之違反行政法上義務人(即建築物所有權人)裁處
    罰鍰，並依同條項規定，作成管制處分，限期令其停止違法
    使用，以利都市計畫之實現。
(四)又臺北市政府在行為時都市計畫法第79條第1項授權裁罰金
    額及管制行為範圍內，為積極有效處理監察院糾正文指正之
    大彎北段商業區及娛樂區違規作住宅使用情事，針對上開區
    域該等違規事件訂頒裁處作業原則，核其基準，係就違法情
    節態樣(依建物面積分級距)、經限期命停止違規使用後是否
    遵期改正(分為3階段)等因素，訂定裁罰金額原則以及管制
    改正期限與手段，以利不同案件同一違規情事得適用相同裁
    罰原則及管制措施，並未逾越授權範圍，且標準客觀合理，
    被上訴人自得據以適用。另依地方制度法第18條第6款第1目
    及都市計畫法第4條規定，直轄市都市計畫之擬定、審議及
    執行，為直轄市自治事項，係「地方自治團體之權限」，取
    得團體權限之地方自治團體，得基於自主組織權，決定其內
    部執行機關。臺北市政府亦已依據行政程序法第15條第1項
    規定，以104年4月29日公告將「都市計畫法第79條」有關權
    限委任被上訴人辦理，是被上訴人得依據裁處作業原則而為
    裁罰以及作成管制處分。
(五)經查，上訴人為系爭建物之所有權人，系爭建物坐落土地位
    於臺北市政府83年計畫案、92年計畫案及105年計畫案所規
    定商業區內，係供一般商業使用，不得供住宅使用。上訴人
    購入系爭建物後，將之供作住宅使用，並向臺北稅捐處申請
    核定按自用住宅課徵房屋稅，經被上訴人多次以函文通知上
    訴人有關系爭建物涉違規作住宅使用，並告以系爭建物如實
    際已改作商業使用，請向臺北稅捐處辦理房屋使用情形變更
    ，惟上訴人未辦理房屋使用情形變更，亦未提出系爭建物改
    作商業使用之具體事證供被上訴人審核等情，為原判決依法
    所確定之事實。上訴人既為系爭建物之所有權人，即有按都
    市計畫法及本於該法發布之土地使用分區管制法令而為使用
    之義務，上訴人違背該等義務，將坐落商業區之不得供住宅
    使用之系爭建物充為住宅使用，經被上訴人通知後，上訴人
    明知違章仍繼續使用，被上訴人因認上訴人違反商業區管制
    法令行為，依行為時都市計畫法第79條第1項規定及裁處作
    業原則所示裁罰標準，以原處分裁處上訴人罰鍰6萬元，並
    限於文到次日起9個月內停止違規使用，揆諸前開規定及說
    明，並無不合，已經原審依調查證據之辯論結果，詳述得心
    證之理由及法律上之意見，並就上訴人之主張何以不足採取
    ，分別予以論駁甚明，核與卷內證據尚無不符，亦無違反論
    理法則、經驗法則及證據法則。上訴意旨主張被上訴人未提
    出相關資料證明上訴人有違法使用系爭建物之行為，顯有未
    盡舉證責任之違誤云云，並無可採。
(六)臺北市都市計畫施行自治條例第10條之1第2款有關商業區之
    使用限制規定(即「不得為有礙商業之便利、發展或妨礙公
    共安全、衛生之使用」)，係針對商業使用之各種態樣、方
    式而言，並未允許得作住宅使用，且同自治條例第26條亦有
    重申臺北市政府得依都市計畫法第32條第2項規定，再予劃
    分不同程度之使用管制，臺北市政府早於83年6月1日公告83
    年計畫案所附之都市計畫說明書已明文揭示系爭建物坐落土
    地位於商業區，供一般商業使用，不得供作住宅使用，此管
    制命令有經公告程序，迄92年計畫案及105年計畫案，均未
    變更，其管制效力一直延續至今，前揭細部計畫管制命令係
    經臺北市政府依都市計畫法規定所發布，有行為時都市計畫
    法第6條、第22條第1項第3款、第32條第2項規定的明確授權
    ，並依都市計畫法臺北市施行細則(含其後修正之「臺北市
    都市計畫施行自治條例」)第10條第2項、第25條、第26條及
    臺北市土地使用分區管制自治條例第3條規定，於細部計畫
    內劃定「商業區」供一般商業使用，不得供作住宅使用，各
    該使用分區範圍內土地及建築物的使用，都應該受到各該管
    制命令的限制，與法律保留原則並無違背。上訴意旨主張臺
    北市都市計畫施行自治條例或臺北市土地使用分區管制自治
    條例並未限制商業區不得作為住宅使用，臺北市政府從未依
    法公告限制大彎北段地區建物不得作住宅使用，本件商業區
    建物當住宅使用並無礙商業之發展，原處分顯然違反法律保
    留原則及授權明確性原則，原判決未斟酌適用相關規定，而
    有違誤云云，亦無足採。
(七)臺北市政府於82年11月2日依「都市計畫法臺北市施行細則
    」第26條修正發布「臺北市土地使用分區管制規則」，於10
    0年7月22日將名稱修正為「臺北市土地使用分區管制自治條
    例」(最近一次之修正為110年8月20日)，該新、舊法規範中
    之第93條及第94條規定(歷次規定內容大體相近)，其規制對
    象並非本案事實，尚不致因該新、舊法規範之規定，而影響
    系爭建物所受公法管制之內容。因該條文之規範意旨應是「
    在該法規範制定、實施以前已現實存在之原有土地及建築物
    ，即使不符合該管制規範新定之管制內容，但在一定條件基
    礎下，可以繼續使用至新建止」，乃是一種基於信賴保護原
    則所定之過渡規範。但本件上訴人就系爭建物不得作為住宅
    使用之管制，既係適用上開臺北市政府依都市計畫法發布之
    命令(即83年計畫案、92年計畫案、105年計畫案)而來，並
    非臺北市土地使用分區管制自治條例第93條所定「適用本自
    治條例後，不合本自治條例規定之原有土地及建築物」情形
    ，欠缺得適用同條例第94條規定之前提要件，自無適用同條
    第2款規定之餘地。本件更非在上訴人購入使用系爭建物後
    ，方有前開不得作為住宅使用之管制命令，自亦無上訴人主
    張得繼續合法使用之問題。上訴意旨以：上訴人之違規態樣
    ，應屬臺北市土地使用分區管制自治條例第93條第3款規定
    之範疇，臺北市土地使用分區管制自治條例於100年7月22日
    公布施行，晚於上訴人購買使用系爭建物時點，依該條例第
    94條第2款規定，自得繼續使用至新建止，縱認本件無上開
    規定之適用，依同條第4款規定，亦應准許上訴人改為妨害
    較輕之使用，原處分有違信賴保護原則及比例原則，原判決
    未為判斷，有判決不適用法規或適用不當之違背法令云云，
    尚無足採。又臺北市土地使用分區管制自治條例第21條至第
    24條之具體規定內容固然前後有所不同，但規範目的始終相
    同，即在規範依都市計畫劃為商業區之土地及建物，其合法
    使用與非法使用之分辨標準，前開規定乃在「商業區」管制
    條件下，再將商業區細分為4種商業區，而規定各類商業區
    所能從事或不能從事之商業活動種類。此等規定應解為「商
    業區不得供住宅區使用」乃屬自明之理，而在此基礎下，再
    將商業區細分，為更緊縮之管制，與本件系爭建物之管制內
    容全然無涉。至於臺北市土地使用分區管制自治條例第21條
    之原來規定，固曾在一段實施期間內，許可商業區可供多戶
    住宅使用，但從83年6月1日公告之83年計畫案明示系爭建物
    所在地號之土地不得供作住宅使用，此即表示該土地自始沒
    有列入可供多戶住宅使用之種類。而特定土地應如何加以管
    制，本來即屬都市計畫擬定機關(本件為臺北市政府)之職權
    ，自得視實際需要，就特定商業區土地使用決定其使用管制
    之強度。因此前開臺北市土地使用分區管制規則舊法規範第
    21條規定在其規範效力存續期間內，對本件事實仍無適用之
    餘地，也未改變系爭建物所受土地行政管制之現狀。上訴意
    旨謂83年計畫案當時，並未限制不得供住宅使用，77年7月1
    8日及82年11月2日所修正公布之臺北市土地使用分區管制規
    則，長達多年均肯認商業區內亦得為住宅使用，上訴人得繼
    續為原有之使用云云，自不足採。
(八)上訴人將系爭建物違章充為住宅使用之行為係持續迄被上訴
    人作成原處分時仍然存在，被上訴人援引行為時都市計畫法
    第79條第1項及裁處作業原則作成原處分，均為上訴人違規
    行為時之法律及行政規則。上訴人主張105年計畫案、裁處
    作業原則、行為時都市計畫法第79條等規定，皆係在其等買
    受系爭建物後公布施行，不得溯及既往適用，且應調查105
    年計畫案所有文件資料，以釐清其管制有無違反法律保留原
    則云云，顯係忽視系爭建物所在地號之土地不得供作住宅使
    用之管制規定，於83年6月1日公告之83年計畫案早已存在，
    亦無視其違反分區使用之違章行為至被上訴人處分時仍在持
    續中，其主張自無可採。復按行政罰之裁處權時效之起算，
    依行政罰法第27條第2項規定，自違反行政法上義務之行為
    終了時起算，本件上訴人之違章行為迄原處分作成時始終繼
    續進行，自無裁處權已罹於時效而消滅可言，上訴人主張其
    等買受系爭建物使用逾3年後，被上訴人始為裁處，已逾裁
    處權時效云云，亦無足取。又系爭建物使用執照存根已載明
    使用分區為「商業區」(原處分卷㈠第69頁)，上訴人購買系
    爭建物之初，應得知悉系爭建物坐落商業區，當受商業區使
    用限制；且商業區是否得為住宅使用，身為土地及建物之所
    有權人及使用人，本有義務透過政府資訊公開管道查詢，上
    訴人未進行必要之查詢，逕行將系爭建物充作自用住宅而違
    規使用，上訴人主觀上即有可歸責。況被上訴人亦以106年5
    月26日函(原處分卷㈡第1-3頁)對上訴人就系爭建物應合法使
    用進行行政指導通知改善，是最晚自斯時起，上訴人即明知
    系爭建物坐落商業區，不得為住宅使用，仍持續為住宅使用
    ，自具有違章故意。至建築執照之核發旨在落實建築法第1
    條揭示之建築管理，期以事前管制之危險預防機制，達成維
    護公共安全、公共交通、公共衛生及增進市容觀瞻之立法目
    的；房屋稅則以房屋價值與實際使用情形定其課徵稅率，均
    與都市計畫管制內容要屬無涉。再者，系爭建物是否應受都
    市計畫管制，本無從就建築執照或房屋稅所顯示之資訊判斷
    ，建築主管機關並無將都市計畫法對土地或建築物之管制內
    容登載於建築執照之公法上義務，而稅務機關亦無代都市計
    畫主管機關核定或確認建物所在位置是否應受都市計畫分區
    管制之可能，臺北市政府轄下各別公部門間之作為，亦不得
    據為排除上訴人對系爭建物有遵從公法管制之義務。上訴人
    以臺北市政府轄下機關所為行為，欲脫免其違反都市計畫法
    之主觀責任，並指摘原判決違反信賴保護原則、誠信原則、
    行政自我拘束原則、比例原則、有利不利一體注意原則云云
    ，均不足採。此外，臺北市一定規模以下建築物免辦理變更
    使用執照管理辦法，是臺北市主管建築機關依建築法第73條
    第3項授權所訂定，就何等條件下之建築物變更用途，得以
    免辦理使用執照變更程序之規定，性質上屬於對建築管理之
    建築法令規範，與都市計畫法關於土地與其上空間(建築物)
    之使用管制無關；又系爭建物縱使符合上開管理辦法規定之
    條件，也僅是變更用途時，免經申辦使用執照變更之程序，
    自不能免除都市計畫對系爭建物不得供住宅使用之管制，上
    訴人仍難憑此主張受信賴保護或欠缺主觀責任。上訴意旨援
    引上揭各情，主張本件情節實應有行政罰法第8條但書減輕
    或免除處罰規定之適用，即無足採。
(九)綜上所述，上訴人之主張均無可採，原判決將訴願決定及原處分均予維持，而駁回上訴人在原審之訴，核無違誤。上訴論旨，指摘原判決違背法令，求予廢棄，為無理由，應予駁回。　　　　　　　　　　　　　
五、據上論結，本件上訴為無理由。依行政訴訟法第255條第1項
    、第98條第1項前段，判決如主文。
中　　華　　民　　國　　111 　年　　7 　　月　　28　　日
                    最高行政法院第三庭
                        審判長法官  胡  方  新
　　　　　　　　　　　　      法官  簡  慧  娟
                              法官　曹  瑞  卿
　　　　　　　　　　　　　　　法官　林  惠  瑜
                              法官　蕭  惠  芳

以  上  正  本  證  明  與  原  本  無  異
中　　華　　民　　國　　111 　年　　7 　　月　　28　　日
　　　　　　　　　　　　　　　書記官　高  玉  潔